臺灣高等法院臺中分院刑事判決　
110年度上易字第659號
上  訴  人
即  被  告  黃清煌


指定辯護人  本院公設辯護人  郭博益
上列上訴人即被告因竊盜案件，不服臺灣南投地方法院110年度
易字第49號，中華民國110年5月21日第一審判決（起訴案號：臺
灣南投地方檢察署109年度偵字第4261號），提起上訴，本院判
決如下：
    主      文
上訴駁回。
黃清煌緩刑貳年，並應於緩刑期內接受受理執行之地方檢察署所
舉辦之法治教育貳場次。緩刑期間付保護管束。
    事實及理由
一、本案經本院審理結果，認第一審判決就上訴人即被告黃清煌
    （下稱被告）所犯竊盜罪，共3罪，各處拘役25日，定應執
    行拘役45日，如易科罰金以新臺幣（下同）1千元折算1日，
    及為相關沒收之諭知，其認事用法及量刑均無不當，應予維
    持，並引用第一審判決書記載之事實、證據及理由（如附件
    ）。
二、量刑之輕重，係事實審法院得依職權自由裁量之事項，茍已
    斟酌刑法第57條各款所列情狀而未逾越法定刑度，則不得遽
    指為違法；又刑罰之量定屬法院自由裁量之職權行使，但仍
    應審酌刑法第57條所列各款事由及一切情狀，為酌量輕重之
    標準，並非漫無限制，在同一犯罪事實與情節，如別無其他
    加重或減輕之原因，下級法院量定之刑，亦無過重或失輕之
    不當情形，則上級法院對於下級法院之職權行使，原則上應
    予尊重。查本件原審判決亦已於理由欄詳予論述說明其量刑
    之理由，經核亦屬妥適，並無過重或過輕之情形。而原審法
    院以行為人之責任為基礎，審酌被告因一時貪念，而為本案
    竊盜犯行，被告於原審審理中坦承犯行，業與告訴人達成和
    解，並已依約履行和解條件，有調解成立筆錄為憑（原審卷
    第113、114頁），足見被告有悔悟之心，暨被告自陳國中肄
    業之智識程度、經濟狀況清寒、無業、依靠低收入戶補助為
    生、獨居等家庭生活情狀（原審卷第94頁），及其犯罪動機
    、目的、手段、犯罪情節等一切情狀，而為如前述之科刑，
    並定其應執行刑，諭知易科罰金之折算標準。原審判決顯已
    具體斟酌刑法第57條所列情形而為量定，難認原審量刑有何
    違法或不當之處。參之刑法第320條第1項之竊盜罪，其法定
    刑度為「處5年以下有期徒刑，拘役或50萬元以下罰金」，
    原審判決上開所為刑之量定，係在法定刑之範圍內，已屬低
    度量刑。被告上訴狀載意旨猶指摘原審判決不當，為無理由
    。被告上訴理由另稱其為中度精神障礙者，清寒貧困，無力
    負擔拘役刑度之易科罰金乙節，雖值同情，然此仍非得就被
    告前開犯行從輕量刑之相當理由。被告上訴為無理由，應予
    駁回。
三、末查，被告未曾因故意犯罪受有期徒刑以上刑之宣告，有臺
    灣高等法院被告前案紀錄表可憑（本院卷第23至25頁）。本
    院審酌被告為中度精神障礙之人，領有身心障礙證明（原審
    卷第39頁），思慮較不周全，3次撬開告訴人車門而竊取車
    內零錢、香煙，造成告訴人困擾及財產損失，行為雖不足取
    ，然所犯情節與不法惡性尚非重大，被告犯後坦承犯行，已
    與告訴人成立調解，並且獲得告訴人原諒，卷附調解成立筆
    錄第三項載明告訴人同意不追究被告之刑事責任，參以原審
    輔佐人即被告之姐亦稱其會約束被告，被告不會再去偷，請
    給予被告緩刑機會等語，有本院公務電話紀錄表在卷（本院
    卷第41頁），被告經此偵審程序及刑之宣告，當知戒慎。綜
    上各情，因認本案所宣告之刑以暫不執行為適當，爰併予宣
    告緩刑2年，於緩刑期間交付保護管束，以勵自新，並依刑
    法第74條第2項第8款之規定，諭知被告於緩刑期內接受受理
    執行之地方法院檢察署所舉辦之法治教育2場次，期以尊重
    他人財產，導正其正確法律觀念。
四、被告經合法傳喚，無正當之理由不到庭，爰不待其陳述，逕
    行判決。
據上論斷，應依刑事訴訟法第371條、第368條，刑法第74條第1
項第1款、第2項第8款、第93條第1項第2款，判決如主文。
本案經檢察官劉仁慈提起公訴，檢察官林蓉蓉到庭執行職務。中
　　華　　民　　國   110　　年　　9　　月　　2  　日
           刑事第六庭    審判長法　官  唐  光  義
　　　　　 　　　　　　　      法　官  劉  柏  駿
　　　　　　　　　　　　       法　官  許  冰  芬                          
以上正本證明與原本無異。     
不得上訴。
                               書記官  陳  怡  芳

中　　華　　民　　國　　110 　年　　9 　　月　　2 　　日

附件
臺灣南投地方法院刑事判決
                                       110年度易字第49號
公　訴　人　臺灣南投地方檢察署檢察官
被　　　告　黃清煌　男　民國00年0月0日生
                    身分證統一編號：Z000000000號
                    住南投縣○○市○○○路000巷00○0號
輔　佐　人
即被告之姐  黃彩娥　身分證統一編號：Z000000000號
                    住南投縣○○市○○○路000巷00○00號
指定辯護人  本院公設辯護人許定國
上列被告因竊盜案件，經檢察官提起公訴（109 年度偵字第4261
號），被告於準備程序中就被訴事實為有罪之陳述，經告知簡式
審判程序之旨，並聽取公訴人、被告及辯護人之意見後，由本院
裁定改行簡式審判程序，判決如下：
    主  文
黃清煌犯竊盜罪，共參罪，各處拘役貳拾伍日，如易科罰金，均
以新臺幣壹仟元折算壹日；應執行拘役肆拾伍日，如易科罰金，
以新臺幣壹仟元折算壹日。扣案之機車鑰匙壹支，沒收之。
    事  實
一、黃清煌意圖為自己不法所有，基於竊盜之犯意，分別為下列
    行為：
（一）於民國109年8月18日2時2分許，在南投縣○○市○○路○段000
      0號對面，基於前揭竊盜及毀損他人物品之犯意，以機車
      鑰匙撬開並損壞，石明益所有車牌號碼00-0000 號自小貨
      車之車門門鎖，再竊取該車內之新臺幣（下同）1 仟元得
      手後，騎乘電動自行車離開現場。
（二）於109年8月25日2時56 分許，在南投縣○○市○○路○段0000
      號旁，持前開機車鑰匙開啟石明益上揭車輛車門，竊取車
      內現金1仟元及香煙2包得手後，騎乘紅色電動自行車離去
      。
（三）於109年8月26日2時50分許，在南投縣○○市○○路0段0000號
      旁，以機車鑰匙開啟石明益前揭車輛車門，竊取車內香煙
      1 包得手後，騎乘紅色電動自行車離開。嗣經石明益察覺
      後報警處理，嗣經警循線查獲，並扣得前開機車鑰匙1把
      。
二、案經石明益訴由南投縣政府警察局南投分局報告臺灣南投地
    方檢察署檢察官偵查起訴。
    理  由
一、程序事項：
（一）按除被告所犯為死刑、無期徒刑、最輕本刑為3 年以上有
      期徒刑之罪或高等法院管轄第一審案件者外，於第一次審
      判期日前之準備程序進行中，被告先就被訴事實為有罪之
      陳述時，審判長得告知被告簡式審判程序之旨，並聽取當
      事人、代理人、辯護人及輔佐人之意見後，裁定進行簡式
      審判程序；又受命法官行準備程序，與法院或審判長有同
      一之權限，刑事訴訟法第273條之1第1項、第279條第2 項
      前段分別定有明文。查本案被告黃清煌所犯係死刑、無期
      徒刑、最輕本刑為3 年以上有期徒刑或高等法院管轄第一
      審案件以外之罪，其等於審判中就被訴事實為有罪之陳述
      ，經法官告知簡式審判程序之旨，並聽取公訴人、被告及
      辯護人之意見後，本院認為適宜簡式審判程序，依刑事訴
      訟法第273條之1第1 項規定，裁定改行簡式審判程序，先
      予敘明。
（二）又簡式審判程序之證據調查，不受刑事訴訟法第159條第1
      項規定之限制，參諸刑事訴訟法第273條之2規定甚明。因
      此有關傳聞證據之證據能力限制規定無庸予以適用，且本
      案各項證據均無非法取得之情形，故本案以下所引證據，
      均得作為認定事實之證據。
二、認定本案犯罪事實所憑證據及理由：訊據被告黃清煌於審理
    中就前揭犯罪事實，坦承不諱（見本院卷第93-94 頁），核
    與證人即告訴人石明益於警詢時證述之情節大抵相符，復有
    電動自行車照片1幀、竊盜影像監視器畫面翻拍照片2幀、蒐
    證照片1幀、牌照號碼W7-5875號車輛詳細資料報表、109 年
    8月18日監視器影像擷圖14幀、109年8 月25日監視器影像擷
    圖9幀、109年8月26日監視器影像擷圖9幀、義松汽車材料行
    109年8月27日免用統一發票收據1紙（見警卷第4、8-10、12
    -18、20-22、24-29 頁）等件附卷可稽。足認被告前開任意
    性之自白與事實相符，則本案事證明確，被告犯行洵堪認定
    ，應依法論科。
三、論罪科刑之理由：
（一）核被告所為，就犯罪事實欄㈠部分係犯刑法第320 條第1
      項竊盜罪，及同法第354條毀損他人物品罪；就犯罪事實
      欄㈡、㈢係犯同法第320條第1項之竊盜罪。又被告就犯罪
      事實欄㈠所為竊盜、毀損之犯行，係基於同一取財目的之
      所為，其所實行者雖具備數個犯罪構成要件，然有方法目
      的或原因結果之關係，應有實行之行為完全或局部同一之
      情形，為避免對於同一不法要素予以過度評價，認應評價
      為一行為觸犯數罪名之想像競合犯，應依刑法第55條前段
      之規定，從一重之竊盜罪處斷。另本案被告就犯罪事實欄
      ㈠、㈡、㈢所為，核屬犯意各別、行為互殊，應予分論併罰
      。
（二）爰以行為人責任為基礎，審酌被告因一時貪念，未思以正
      當途徑賺取財物，而為本案竊盜犯行，所為實屬不該；惟
      念及被告於審理中終能坦承犯行之犯後態度，且業與告訴
      人石明益達成和解，並已依約履行和解條件，此有本院調
      解成立筆錄1份為證（見本院卷第111頁），足見被告存有
      悔悟之心，暨被告自陳國中肄業之智識程度、經濟狀況清
      寒、無業、依靠低收入戶補助為生、獨居等家庭生活情狀
      （見本院卷第94頁），及其犯罪動機、目的、手段、犯罪
      情節等一切情形，分別量處如主文所示之刑，並均諭知易
      科罰金之折算標準，且定其應執行之刑，及諭知易科罰金
      之折算標準。
四、沒收部分：
（一）扣案之機車鑰匙1 支，為被告所有，且為被告竊取本案財
      物所用，業經被告供承在卷，係供被告犯本案所用之物，
      爰依刑法第38條第2項之規定，予以宣告沒收。
（二）查被告就犯罪事實欄一、(一)、(二)、(三)所竊得之財物
      ，共為現金2仟元及香煙3包，固屬本案犯罪所得，惟告訴
      人就該部分損害，業與被告以5 仟元之金額達成和解，並
      已依約履行，而告訴人亦同意不再對被告請求民事賠償，
      此有調解成立筆錄1份為證（見本院卷第111頁），本院考
      量被告已與告訴人達成和解，且已全數賠償因犯罪所獲得
      之利益，如再予對被告宣告沒收或追徵，恐有雙重剝奪而
      有過苛之虞，故依刑法第38條之2第2項規定不予宣告沒收
      或追徵。
據上論斷，應依刑事訴訟法第273條之1第1項、第299條第1 項前
段規定，判決如主文。
本案經檢察官劉仁慈偵查起訴；檢察官劉景仁到庭執行職務。
中　　華　　民　　國　 110　　年　　5 　　月　　21　　日
                  刑事第三庭    法　官  劉彥宏
以上正本與原本無異。
如不服本判決應於收受送達後20日內向本院提出上訴書狀，並應
敘述具體理由；其未敘述上訴理由者，應於上訴期間屆滿後20日
內向本院補提理由書（均須按他造當事人之人數附繕本）「切勿
逕送上級法院」。
告訴人或被害人如對於本判決不服者，應具備理由請求檢察官上
訴，其上訴期間之計算係以檢察官收受判決正本之日期為準。
                                書記官  劉  綺
中　　華　　民　　國　 110　　年　　5 　　月　　24　　日

附錄本案論罪科刑法條全文：
中華民國刑法第320條
意圖為自己或第三人不法之所有，而竊取他人之動產者，為竊盜
罪，處五年以下有期徒刑、拘役或五十萬元以下罰金。意圖為自
己或第三人不法之利益，而竊佔他人之不動產者，依前項之規定
處斷。前二項之未遂犯罰之。